Images des répertoires du notaire Jean Panhard pour l'étude XIV
Archives nationales de France
Images des répertoires du notaire Jean Panhard pour l'étude XIV
27 avril 1892 - 7 juillet 1911
MC/RE/XIV/23 - MC/RE/XIV/26
Panhard, Jean; Étude notariale XIV (Paris; 1605-....)
4 registres
Archives nationales de France
Minutes et répertoires: la loi 2008-696 du 15 juillet 2008 relative aux archives a fixé à 75 ans à compter de la date de l'acte, ou à 25 ans à compter de la date du décès de l'intéressé si ce délai est plus bref, le délai de communication des minutes et répertoires des notaires; ce délai est porté à 100 ans à compter de la date de l'acte si le document se rapporte à un mineur (code du Patrimoine, articles L213-2, 4e d et 5e).
Autres documents de l'étude (dossiers de clients, comptabilité...): s'agissant d'archives privées, ces documents sont communicables selon les modalités fixées par le déposant ou le donateur.
Certains documents ne sont pas accessibles en raison de leur mauvais état de conservation.
Versement: répertoires versés en 2006 et 2013
Registres foliotés
Images des répertoires de l'étude XIV
Archives de l'étude XIV
répertoire d'officier public ministériel
- Répertoire chronologique pour la période du 27 avril 1892 au 9 juillet 1895, 27 avril 1892 - 9 juillet 1895; MC/RE/XIV/23; 35,5 x 25 cm Un registre manuscrit de 150 feuillets papier foliotés par le tribunal de première instance de Paris, dont 67 feuillets relatifs à l'activité de Me Jean Panhard.
  Le registre contient aussi le répertoire du notaire Marie Louis Ernest Pitaux pour la période du 4 janvier 1889 au 26 avril 1892.
  Le répertoire contient les informations suivantes: 1. le n° de l'acte dans l'année; 2. date du jour; 3. nature de l'acte passé en brevet; 4. nature de l'acte passé en minute; 5. nom, prénom, domicile des parties, indication sur la situation et les prix des biens; 6. date d'enregistrement de l'acte; 7. droits d'enregistrement.
  Attention: seuls les actes passés en minute sont conservés; les actes mentionnés dans le répertoire comme passés en simple brevet (colonne 3) ne sont pas conservés par les notaires et ne sont donc pas versés au Minutier (ils sont remis aux clients).
  répertoire
  - Liste chronologique des actes pour la période du 27 avril au 31 décembre 1892, 27 avril - 31 décembre 1892; 83 v°- 100 r°; 17 feuillets
  - Liste chronologique des actes pour la période du 3 janvier au 30 décembre 1893, 3 janvier - 30 décembre 1893; 100 r°- 122 v°; 22 feuillets
  - Liste chronologique des actes pour la période du 2 janvier au 31 décembre 1894, 2 janvier - 31 décembre 1894; 122 v°- 142 v°; 20 feuillets
  - Liste chronologique des actes pour la période du 2 janvier au 9 juillet 1895, 2 janvier - 9 juillet 1895; 142 v°- 150 v°; 8 feuillets
- Répertoire chronologique pour la période du 10 juillet 1895 au 25 mars 1901, 10 juillet 1895 - 25 mars 1901; MC/RE/XIV/24; Un registre de 150 feuillets de papier manuscrits, hauteur 35,5 x largeur 25 cm, foliotés par le tribunal de 1ère instance de Paris. Le registre est en bon état.
  - Liste chronologique des actes pour la période du 10 juillet au 31 décembre 1895, 10 juillet - 31 décembre 1895; 1 r°- 14 v°; 14 feuillets
  - Liste chronologique des actes pour la période du 3 janvier au 31 décembre 1896, 3 janvier - 31 décembre 1896; 14 r°- 41 r°; 27 feuillets
  - Liste chronologique des actes pour la période du 2 janvier au 31 décembre 1897, 2 janvier - 31 décembre 1897; 41 r°- 66 r°; 25 feuillets
  - Liste chronologique des actes pour la période du 2 janvier au 31 décembre 1898, 2 janvier - 31 décembre 1898; 66 v°- 91 r°; 25 feuillets
  - Liste chronologique des actes pour la période du 3 janvier au 30 décembre 1899, 3 janvier - 30 décembre 1899; 91 v°- 121 r°; 30 feuillets
  - Liste chronologique des actes pour la période du 2 janvier au 31 décembre 1900, 2 janvier - 31 décembre 1900; 121 r°- 144 r°; 23 feuillets
  - Liste chronologique des actes pour la période du 2 janvier au 25 mars 1901, 2 janvier - 25 mars 1901; 144 r°- 150 v°; 7 feuillets
- Répertoire chronologique pour la période du 25 mars 1901 au 23 avril 1906, 25 mars 1901 - 23 avril 1906; MC/RE/XIV/25
  - Liste chronologique des actes pour la période du 25 mars au 31 décembre 1901, 25 mars 1901 - 31 décembre 1901; 1 r°-23 r°
  - Liste chronologique des actes pour la période du 1er janvier au 31 décembre 1902, 1er janvier 1902 - 31 décembre 1902; 23 r°- 54 r°
  - Liste chronologique des actes pour la période du 1er janvier au 31 décembre 1903, 1er janvier 1903 - 31 décembre 1903; 54 r° - 84 r°
  - Liste chronologique des actes pour la période du 1er janvier au 31 décembre 1904, 1er janvier 1904 - 31 décembre 1904; 84 r° - 112 r°
  - Liste chronologique des actes pour la période du 1er janvier au 31 décembre 1905, 1er janvier 1905 - 31 décembre 1905; 112 r° - 141 v°
  - Liste chronologique des actes pour la période du 1er janvier au 23 avril 1906, 1er janvier 1906 - 23 avril 1906; 141 v° - 150 v°
- Répertoire chronologique pour la période du 24 avril 1906 au 7 juillet 1911, 24 avril 1906 - 7 juillet 1911; MC/RE/XIV/26
  - Liste chronologique des actes pour la période du 23 avril au 31 décembre 1906, 24 avril 1906 - 31 décembre 1906; 1 r° - 17 r°
  - Liste chronologique des actes pour la période du 1er janvier au 31 décembre 1907, 1er janvier 1907 - 31 décembre 1907; 17 r° - 49 v°
  - Liste chronologique des actes pour la période du 1er janvier au 31 décembre 1908, 1er janvier 1908 - 31 décembre 1908; 19 v° - 77 r°
  - Liste chronologique des actes pour la période du 1er janvier au 31 décembre 1909, 1er janvier 1909 - 31 décembre 1909; 77 r° - 104 r°
  - Liste chronologique des actes pour la période du 1er janvier au 31 décembre 1910, 1er janvier 1910 - 31 janvier 1910; 104 r° - 137 v°
  - Liste chronologique des actes pour la période du 1er janvier au 7 juillet 1911, 1er janvier 1911 - 7 juillet 1911; 137 v° - 150 v°